【裁判字號】    99,簡上,407
【裁判日期】    990827
【裁判案由】    妨害自由
【裁判全文】
臺灣板橋地方法院刑事判決             99年度簡上字第407號
上  訴  人
即  被  告  丁○○
上列上訴人因妨害自由案件，不服本院中華民國99年3 月18日99
年度簡字第948 號第一審簡易判決（聲請簡易判決處刑案號：臺
灣板橋地方法院檢察署98年度偵續字第640 號），提起上訴，本
院管轄之第二審合議庭判決如下：
    主  文
上訴駁回。
    事  實
一、丁○○因與前同居女友乙○○間有債務糾紛，為促使乙○○
    出面解決，竟於民國98年7 月27日14時許，明知乙○○已外
    出，仍基於無故侵入住宅之犯意，未經乙○○之同意，無故
    侵入乙○○向丙○○所承租位於臺北縣板橋市○○路202 巷
    15弄3 號1 樓之房間內，將乙○○所有放置在該房間內之茶
    葉13箱（共計重約150 斤）搬運離去。
二、案經乙○○訴由臺北縣政府警察局板橋分局移請臺灣板橋地
    方法院檢察署檢察官偵查後聲請簡易判決處刑。
    理  由
一、訊據上訴人即被告丁○○固坦承其有於98年7 月27日14時許
    ，到告訴人乙○○位於臺北縣板橋市○○路202 巷15弄3 號
    1 樓之租屋處，未經告訴人同意即將告訴人所有之茶葉13箱
    （共計重約150 斤）搬走之事實，惟矢口否認有何無故侵入
    住宅之犯行，辯稱：當天伊沒有進入告訴人房間，只有到客
    廳而已，告訴人房間門鎖住進不去，伊是在客廳把茶葉拿走
    ，伊到客廳有徵得房東太太李鳳的允許云云。惟查，被告
    確有於98年7 月27日14時許，到告訴人上開租屋處將告訴人
    所有之茶葉搬走之事實，業據被告坦承不諱，並有查獲蒐證
    照片6 張（見臺灣板橋地方法院檢察署98年度偵字第22528
    號偵查卷〈下稱偵一卷〉第24-26 頁）附卷可稽，而證人丙○○已於偵訊時具結證稱：乙○○有向伊租臺北縣板橋市○○路202 巷15弄3 號裡面的1 個房間，被告於98年7 月27日
    下午有到該處，伊當時在該處休息，被告當天來2 趟，第1
    趟從正門進來，把身分證丟給伊，告訴伊他和乙○○有債務
    糾紛，載走茶葉，第2 次從後門進來，什麼都沒有說，也載
    走茶葉，被告是進入乙○○租的房間內搬茶葉，伊有跟被告
    說乙○○不在不可以進入，但被告都不理伊等語（見偵一卷
    第54頁、臺灣板橋地方法院檢察署98年度偵續字第640 號偵
    查卷第16頁），證人即丙○○之妻李鳳亦於偵訊時具結證
    稱：案發當時伊有在現場，被告之前有來過幾次，會打招呼
    ，伊知道他叫「阿成」，也和他買過茶葉，當天被告來2 趟
    ，先從正門進來，之後從後門進來，都有拿茶葉，被告把身
    分證放在桌上，有和丙○○交談，但沒有與伊交談，告訴人
    將茶葉放在伊房間內等語（見偵一卷第55頁），復於本院審
    理時具結證稱：伊先認識被告，後來才認識乙○○，乙○○
    本來與被告同住，後來他們吵架，乙○○就跟伊分租1 個房
    間居住，當天被告有進入乙○○房間，因為要進房間拿茶葉
    ，乙○○的房間沒有上鎖，被告是直接開門就進入，沒有拿
    鑰匙開門，當時是小孩和丙○○坐在客廳，他們可能才有聽
    到被告說話，伊那時在忙，根本沒有聽到被告說什麼話，因
    為伊只看到被告進來，就轉身去做事情了，被告搬茶葉時乙○○不在，是過了一段時間後，乙○○才回來等語（見本院
    99年8 月10日審判筆錄），證人丙○○、李鳳所為證詞前
    後一致且相符，堪認屬實，足認被告確有未經告訴人同意，
    即擅自侵入告訴人分租之房間拿走茶葉之行為，被告所辯沒
    有進入告訴人房間，是在客廳把茶葉拿走，證人丙○○、李
    鳳所言不實云云，顯係事後卸責之詞，不足採信。本件事
    證明確，被告犯行已堪認定。
二、核被告所為，係犯刑法第306 條第1 項之無故侵入住宅罪。
    本件原審以被告罪證明確，予以論罪科刑，並就量刑部分，
    審酌被告犯罪情節、動機、目的、生活狀況、智識程度、犯
    後態度及被告取走之茶葉已為告訴人領回等情，量處拘役20
    日，並諭知易科罰金之折算標準，其認事用法俱無不合，量
    刑亦甚妥適，被告以其無上開犯行為由提起上訴，指摘原判
    決不當，並無可採，其上訴為無理由，應予駁回。
三、按被告經合法傳喚，無正當理由不到庭者，得不待其陳述，
    逕行判決，刑事訴訟法第371 條定有明文。又依同法第455
    條之1 第1 項、第3 項之規定，上訴人對簡易判決有不服者
    ，得上訴於管轄之第二審地方法院合議庭，並準用同法第3
    編第1 章及第2 章之規定。是以本件被告經本院合法傳喚，
    無正當理由不到庭，爰不待其陳述，逕行判決，併此敘明。
據上論斷，依刑事訴訟法第455 條之1 第1 項、第3 項、第371
條、第368 條，判決如主文。
本案經檢察官甲○○到庭執行職務。
中    華    民    國    99    年    8     月    27    日
                刑事第十八庭  審判長法  官  汪怡君
                                    法  官  楊仲農
                                    法  官  楊筑婷
以上正本證明與原本無異。
不得上訴。
中    華    民    國    99    年    8     月    27    日
                                    書記官  傅淑芳
附錄本案論罪科刑法條：
中華民國刑法第306條
無故侵入他人住宅、建築物或附連圍繞之土地或船艦者，處1 年
以下有期徒刑、拘役或3 百元以下罰金。
無故隱匿其內，或受退去之要求而仍留滯者，亦同。

司法院資訊處製作；財團法人民間司法改革基金會備份。
